ACORDAO-COMPLETO-2358388

ACÓRDÃO DE RELAÇÃO

ACÓRDÃO DE RELAÇÃO 4959/2019 ATA 22/2019 - PRIMEIRA CÂMARA

Acórdão 4959/2019-TCU-Primeira Câmara
Os Ministros do Tribunal de Contas da União, reunidos em Sessão de 1ª Câmara, ACORDAM, por unanimidade, com fundamento nos arts. 1º, inciso V, e 39, inciso II, da Lei 8.443, de 16 de julho de 1992, c/c os arts. 259, inciso II, e 260, § 5º, do Regimento Interno, em considerar prejudicado, por perda do objeto, o exame de mérito do (s) ato (s) de concessão, em face do falecimento, maioridade ou exclusão do (s) beneficiário (s) e pela ausência de proposta de ressarcimento de valores indevidamente recebidos, na forma prevista no art. 7º da Resolução/TCU nº 206/2007, de acordo com os pareceres emitidos nos autos.
1. Processo TC-Processo 011.718/2019-6 (PENSÃO CIVIL) 
	1.1. Interessados: Adilceia Valente Ferreira (XXX.137.457-XX) ; Benedita Matos dos Santos (XXX.071.423-XX) ; Dijayne Cortes de Lima (XXX.703.057-XX) ; Dolores Schutt Krasinski (XXX.576.419-XX) ; Egina Almira Borges (XXX.005.595-XX) ; Emilia Borges dos Santos (XXX.841.407-XX) ; Emilia Ferreira Borges (XXX.841.407-XX) ; Ercila Machado de Farias (XXX.698.592-XX) ; Erica Mendes de Souza (XXX.354.959-XX) ; Janio Florencio de Vasconcelos (XXX.284.904-XX) ; Maria Alves Loureiro (XXX.197.803-XX) ; Maria Faustina Waltrick da Silva (XXX.500.869-XX) ; Maria de Jesus Silva Pessoa (XXX.804.433-XX) ; Miriam Gonçalves Pereira de Queiroz (XXX.736.697-XX) ; Neide Ferreira de Oliveira (XXX.983.344-XX) ; Rosemari Felipe (XXX.628.799-XX) ; Sebastiana Jesus de Oliveira (XXX.063.226-XX) ; Sulamita de Souza Silva (XXX.617.083-XX) ; Vera Cesar Rodrigues de Moraes (XXX.470.628-XX) ; Zilda Pedrine Nunes (XXX.337.269-XX) 
	1.2. Órgão/Entidade: Ministério dos Transportes, Portos e Aviação Civil (extinta) 
	1.3. Relator: Ministro-Substituto Augusto Sherman Cavalcanti
	1.4. Representante do Ministério Público: Procuradora-Geral Cristina Machado da Costa e Silva
	1.5. Unidade Técnica: Secretaria de Fiscalização de Pessoal (SEFIP) .
	1.6. Representação legal: não há.
	1.7. Determinações/Recomendações/Orientações: não há.

Primeira Câmara

Adilceia Valente Ferreira (XXX.137.457-XX); Benedita Matos dos Santos (XXX.071.423-XX); Dijayne Cortes de Lima (XXX.703.057-XX); Dolores Schutt Krasinski (XXX.576.419-XX); Egina Almira Borges (XXX.005.595-XX); Emilia Borges dos Santos (XXX.841.407-XX); Emilia Ferreira Borges (XXX.841.407-XX); Ercila Machado de Farias (XXX.698.592-XX); Erica Mendes de Souza (XXX.354.959-XX); Janio Florencio de Vasconcelos (XXX.284.904-XX); Maria Alves Loureiro (XXX.197.803-XX); Maria Faustina Waltrick da Silva (XXX.500.869-XX); Maria de Jesus Silva Pessoa (XXX.804.433-XX); Miriam Gonçalves Pereira de Queiroz (XXX.736.697-XX); Neide Ferreira de Oliveira (XXX.983.344-XX); Rosemari Felipe (XXX.628.799-XX); Sebastiana Jesus de Oliveira (XXX.063.226-XX); Sulamita de Souza Silva (XXX.617.083-XX); Vera Cesar Rodrigues de Moraes (XXX.470.628-XX); Zilda Pedrine Nunes (XXX.337.269-XX)

AUGUSTO SHERMAN

não há.

PENSÃO CIVIL (PCIV)

Secretaria de Fiscalização de Pessoal (SEFIP).